臺灣高雄地方法院刑事判決　　　　　　99年度審易字第5392號
公　訴　人　臺灣高雄地方法院檢察署檢察官
被　　　告　徐嘉浩
上列被告因竊盜案件，經檢察官提起公訴（99年度偵字第34862
號、第30909 號），被告於準備程序中就被訴事實為有罪之陳述
，經本院告知簡式審判程序之旨，並聽取被告與公訴人之意見後
，本院裁定進行簡式審判程序，判決如下：
    主  文
徐嘉浩犯攜帶兇器竊盜罪，累犯，處有期徒刑捌月；又犯攜帶兇
器竊盜罪，累犯，處有期徒刑捌月。扣案之鐵鉗壹支，沒收。應
執行有期徒刑壹年貳月。扣案之鐵鉗壹支，沒收。
    事實及理由
一、犯罪事實：
    徐嘉浩前於民國89年間，因違反肅清煙毒條例案件，經本院
    以86年度訴字第3541號判決處有有期徒刑3 年2 月確定；另
    於90年、92年間，因強盜、竊盜等案件，分別經本院以90年
    度訴字第666 號判決處有期徒刑5 年6 月，經駁回上訴而告
    確定、臺灣彰化地方法院以92年度易字第1153號判決處有期
    徒刑8 月確定。上開各罪嗣經假釋、撤銷假釋、減刑、合併
    定應執行刑及接續執行殘刑，於98年9 月21日縮刑期滿執行
    完畢。詎其猶不知悔改，分別基於意圖為自己不法所有之竊
    盜犯意，而為下列犯行：
  (一)於99年9 月6 日上午9 時許，攜帶其所有而客觀上得以危害
    他人生命、身體可供兇器使用之活動扳手1 支（未扣案），
    騎乘車號XLI-106 號機車，前往高雄市○○區○○路42巷39
    弄28號、同路段39弄30號、同路段112 弄38號、同路段112
    弄40號、同路段82號、同路段84號等6 處，以上開活動扳手
    竊取海軍陸戰隊指揮部軍眷服務組（下稱海陸指揮部）所有
    之青銅製水錶共6 顆（含螺絲）得手，旋於同日13時35分許
    ，以新臺幣（下同）1480元之代價，出售予高雄市○○區○
    ○路280 號政德資源回收廠；嗣警獲報於同日下午1 時55分
    許，在上開資源回收廠扣得上開水錶6 顆（已由海陸指揮部
    之上尉政戰官詹仕宇領回），而知悉上情。
  (二)於99年11月10日下午1 時許，攜帶其所有而客觀上得以危害
    他人生命、身體可供兇器使用之鐵鉗1 支，前往高雄市左營
    區建業新村54之4號前、同地點91之1號前，以前開鐵鉗剪取
    臺灣電力公司高雄區營業處（下稱臺電高雄公司）所有之電
    纜線1 批（長約48.6公尺、重約12.7公斤），得手後攜回住
    處附近空屋，以美工刀削除外皮，再騎乘腳踏車載運剝皮之
    電線欲變賣換現時，於同日下午4 時30分許，途經高雄市○
    ○區○○路與孟子路口，為警欄查，當場扣得上開電纜線1
    批（已由臺電高雄公司之技術員蕭寶明領回），及上開鐵鉗
    1 支、美工刀1 支等物。
二、證據：
    上開犯罪事實，有下列證據可資證明：
  (一)犯罪事實(一)部分：
    1.證人詹仕宇於警詢中之陳述。
    2.監視影像截錄照片共4 張、查獲照片共18張、水錶6 顆、
      扣押物品目錄表、贓物認領保管單、中古買賣物品登記表
      各1 份。
    3.被告之自白。
  (二)犯罪事實(二)部分：
    1.證人蕭寶明於警詢中之陳述。
    2.扣案之鐵鉗1 支、美工刀1 支、扣押物品目錄表、電纜線
      1 批（長約48.6公尺、重約12.7公斤）、贓物認領保管單
      1 紙、查獲照片8 張。
    3.被告之自白。
三、論罪：
  (一)按刑法第321 條第1 項第3 款之攜帶兇器竊盜罪，係以行為
    人攜帶兇器竊盜為其加重條件，此所謂兇器，其種類並無限
    制，凡客觀上足對人之生命、身體、安全構成威脅，具有危
    險性之兇器均屬之，且祇須行竊時攜帶此種具有危險性之兇
    器為已足，並不以攜帶之初有行兇之意圖為必要（最高法院
    79年臺上字第5253號判例意旨參照）。查被告為犯罪事實(一)
    竊盜犯行時所使用之活動扳手1 支係鐵製品，可單手握持，
    長度約16公分；就犯罪事實(二)所使用之鐵鉗1 支，前端係鐵
    製品，可單手握持，長度約20公分等情，有本院99年12月23
    日準備程序筆錄可參，其既得以持之拆卸水錶及剪斷電纜線
    ，足見均係屬質地堅硬且尖銳之物，客觀上可對人之生命、
    身體、安全構成威脅，具有危險性，要屬刑法第321 條第1
    項第3 款所定兇器無訛。
  (二)次按竊盜或損壞電桿、電線、變壓器或其他供電設備者，依
    刑法之規定從重處斷，電業法第105 條定有明文。查被告所
    為犯罪事實(二)竊盜犯行所竊取之電纜線，係供電業者臺電高
    雄公司所設置用以輸送電力之電線，且仍屬於可供電之狀態
    ，有本院99年12月21日公務電話紀錄在卷可佐，是被告所竊
    電線應屬供電業者供給電能所用之供電設備，非屬一般私人
    電纜線，而為電業法所稱之電線無訛。
  (三)是核被告就犯罪事實(一)所為係犯刑法第321 條第1 項第3 款
    之攜帶兇器竊盜罪、就犯罪事實(二)竊取電纜線部分，係犯電
    業法第105 條之竊盜電線罪，應依刑法第321 條第1 項第3
    款之攜帶兇器竊盜罪處斷。被告先後於事實欄(一)所示之竊取
    海陸指揮部所有之青銅製水錶共6 顆、就事實欄(二)所示竊取
    臺電高雄公司之電纜線，均係分別於密切接近之時地實施，
    各行為之獨立性極為薄弱，依一般社會健全觀念難以強行分
    離，顯係基於單一犯意接續所為，均應包括於一行為予以評
    價，而分別論以一個竊盜犯行。被告所犯上開2 罪，犯意各
    別，行為互殊，應予分論併罰。又被告前有如犯罪事實欄所
    述經判處有期徒刑並執行完畢之情形，此有臺灣高等法院被
    告前案紀錄表在卷可佐，其於徒刑執行完畢5 年之內故意再
    犯本件有期徒刑以上之罪，均為累犯，應依法加重其刑。
四、科刑：
  (一)爰審酌被告正值壯年，有謀生能力，竟不思以正途取財，僅
    為貪圖小利，竊取他人財物，行為實有可議，且被告有違反
    肅清煙毒條例、賭博、強盜、竊盜等前科及執行紀錄，有被
    告院內裁判案件紀錄表及前揭臺灣高等法院被告前案紀錄表
    附卷可參，足見其平日素行非佳；惟念及被告所竊取財物價
    值均非甚鉅，且均已發還被害人領回，有前揭贓物認領保管
    單2 紙在卷足憑，所造成之損害業已減輕，且被告犯後已坦
    承犯行等節，並綜合考量被告係高職肄業、無業、家境勉持
    （見警卷教育程度欄、職業欄及家庭經濟狀況欄之記載），
    及其上開犯罪情節等一切情狀，爰分別量處如主文所示之刑
    及合併定其應執行之刑，以資懲戒。
  (二)扣案之鐵鉗1 支為被告所有，且係供犯罪事實(二)之竊盜犯行
    所用之物，此經被告自承在卷，是應依刑法第38條第1 項第
    2 款之規定，予以宣告沒收之；另未扣案之活動扳手1 支，
    雖為被告所有，且係供犯罪事實(一)之竊盜犯行所用之物，此
    經被告自承在卷，然未據扣案，且被告供稱業已丟棄，為免
    日後執行困難，爰不予宣告沒收；又扣案之美工刀1 支，雖
    為被告所有，然係被告為犯罪事實(二)之竊盜犯行後，用來剝
    除所竊得電纜線之外皮，非供犯罪事實(二)之竊盜犯行所用之
    物，亦未帶至犯罪現場等情，業據起訴書犯罪事實欄所載明
    ，復據被告於本院99年12月23日準備程序中供陳明確，有該
    期日之準備程序筆錄可參，爰不併予宣告沒收，檢察官聲請
    一併宣告沒收，容有誤會，附此敘明。
據上論斷，應依刑事訴訟法第273 條之1 第1 項、第284 條之1
、第299 條第1 項前段，電業法第105 條，刑法第11條前段、第
321 條第1 項第3 款、第47條第1 項、第38條第1 項第2 款、第
51條第5 款，判決如主文。
本案經檢察官李怡增到庭執行職務。
中    華    民    國   100    年    1     月    6     日
                刑事第十庭  法  官      呂明燕
以上正本證明與原本無異。
如不服本判決應於收受送達後10日內向本院提出上訴書狀，並應
敘述具體理由；如未敘述上訴理由者，應於上訴期間屆滿後20日
內向本院補提理由書（均須按他造當事人之人數附繕本）「切勿
逕送上級法院」。
中    華    民    國   100    年    1     月    6     日
                            書記官      張琇晴
附錄：本件論罪科刑法條
電業法第105條
竊盜或損壞電桿、電線、變壓器或其他供電設備者，依刑法之規
定從重處斷。
中華民國刑法第321條
犯竊盜罪而有左列情形之一者，處 6 月以上、 5 年以下有期徒
刑：
一、於夜間侵入住宅或有人居住之建築物、船艦或隱匿其內而犯
之者。
二、毀越門扇、牆垣或其他安全設備而犯之者。
三、攜帶兇器而犯之者。
四、結夥三人以上而犯之者。
五、乘火災、水災或其他災害之際而犯之者。
六、在車站或埠頭而犯之者。
前項之未遂犯罰之。